【裁判字號】    97,重訴,28
【裁判日期】    971127
【裁判案由】    清償債務
【裁判全文】
臺灣彰化地方法院民事判決  97年度重訴字第28號
原      告  丙○○
兼被    告
原      告  乙○○
上二人共同
訴訟代理人  王忠沂律師
被      告  庚○○
            辛○○
            戊○○
            己○○
上三人共同
訴訟代理人  朱浩萍律師
被      告  丁○○
上列當事人間請求清償債務事件，本院於民國97年11月13日言詞
辯論終結，判決如下：
    主  文
原告之訴及假執行之聲請均駁回。
訴訟費用新台幣肆仟參佰元由原告徐豔萍負擔；其餘伍萬捌仟零
捌拾元由原告丙○○負擔。
    事實及理由
壹、程序部分：
一、按訴狀送達後，原告不得將原訴變更或追加他訴，但請求之
    基礎事實同一或擴張或減縮應受判決事項之聲明者，不在此
    限，民事訴訟法第255條第1項第2款、第3款分別定有明文。
    本件原告起訴原聲明：(一)被告等應連帶給付原告丙○○新台
    幣（下同）150 萬元及自民國86年10月22日起至清償日止，
    按年利率5%計算之利息。(二)被告等應連帶給付原告丙○○
    3,022,500 元及自97年2月1日起至清償日止，按年利率5%計
    算之利息。(三)被告應連帶給付原告乙○○396,000元 及自97
    年2月1日起至清償日止，按年利率5%計算之利息。(四)被告等
    應連帶給付原告丙○○1,275,962 元及自96年6月1日起至清
    償日止，按年利率5%計算之利息。嗣因原告丙○○同為被繼
    承人張王學英之繼承人，應承受6分之1權利義務，應扣除原
    告負擔之6分之1債務，故原告於97年4月8日具狀減縮（本院
    卷一104頁）及97年4 月29日具狀擴張（本院卷一第190頁）
    本件訴之聲明為：(1)被告庚○○、辛○○、戊○○、己○○
    、丁○○應連帶給付原告丙○○125 萬元及自86年10月22日
    起至清償日止，按年利率5%計算之利息。(2)被告庚○○、辛○○、戊○○、己○○、丁○○應連帶給付原告丙○○210
    萬元及自97年2月1日起至清償日止，按年利率5%計算之利息
    。(3)被告庚○○、辛○○、戊○○、己○○、丁○○應連帶
    給付原告丙○○418,750元及自97年2月1日起至清償日止，
    按年利率5%計算之利息。(4)被告庚○○、辛○○、丙○○、
    戊○○、己○○、丁○○應連帶給付原告乙○○39萬6千元
    及自97年2月1日起至清償日止，按年利率5% 計算之利息。
    (5)被告庚○○、辛○○、戊○○、己○○、丁○○應連帶給
    付原告丙○○1,063,302元及自96年6月1日起至清償日止，
    按年利率5%計算之利息。經核與上揭規定相符，應予准許。
二、本件被告庚○○、丁○○均未於最後言詞辯論期日到場，核
    無民事訴訟法第386 條各款所列情形，爰依原告之聲請，由
    其一造辯論而為判決。
貳、實體部分：
一、原告起訴主張：
  (一)被繼承人張王學英於民國97年2月5日死亡，被告庚○○為張
    王學英之夫，其餘被告與原告均為張王學英之子女，均為張
    王學英之共同繼承人。張王學英生前承租原告丙○○所有坐
    落彰化縣員林鎮○○○街175號（下稱系爭建物）之1樓店面
    及地下室，用以經營正和當舖，並與原告二人同住於系爭建
    物2 樓，及僱用原告二人管理店舖。原告丙○○另代僱外勞
    照顧張王學英起居生活，而代張王學英墊付外勞薪資，與墊
    付張王學英投資雲翼通運有限公司（下稱雲翼公司）投資款
    等款項，爰臚列明細如下：
  1.張王學英投資雲翼公司即尊龍旅行社150萬元，此有雲翼公
    司開立之收據4紙為憑，其中1紙雖記載投資人為原告辛○○
    ，係張王學英交代原告辛○○代為繳款之故。原告丙○○開
    立如附表一所示臺灣銀行彰化分行甲存支票30張，每張面額
    均為5萬元，共計150萬元，借貸王張學英支付投資款，其後
    尊龍旅行社將投資獲利款項1,312,922元匯入張王學英台灣
    銀行員林分行00000000000帳戶內，顯見張王學英非人頭。
    王張學英另投資大客車一輛作部分投資，非整輛投資，自與
    大客車總價無關，而支票日期與收據日期不符乃係開立遠期
    支票之故。
  2.張王學英生前自86年起至97年1 月止，承租原告丙○○所有
    之系爭建物作為經營正和當舖之用，並與原告二人同住於系
    爭建物2樓至96年3月止。被告提出切結書係記載同意張王學
    英居住至百歲年老為止，限於系爭建物2樓居住使用，不含1
    樓店面無償使用，而切結書後段內容「一樓店面及三四樓由
    立切結書人自由使用」一節，表明原告住於店面後及進出三
    、四樓須由系爭建物一樓店面出入，與出租系爭建物1樓店
    面，不相牴觸。張王學英何時搬離系爭店面，不影響租賃契
    約之效力，蓋租賃契約尚未終止，張王學英仍可隨時搬回居
    住。張王學英租用系爭建物之店面，每月租金4萬2千元均未
    繳納，原告丙○○請求5年租金共252萬元。原告丙○○與張
    王學英所訂房屋租賃契約書，係雙方為應付被查封執行之未
    完成之契約書，該契約書中承租人為空白（未列人名），租
    金收取明細欄記載92年12月31日至12月30日新台幣壹拾貳萬
    元，93年12月31日至12月30日壹拾貳萬元，其起訖日期顛倒
    ，且租期僅一日，豈一日租金為壹拾貳萬元？內容矛盾不全
    ，顯屬有違常情，故此租約乃倉促間草擬，並未正式完成，
    不能執此臨時未完成之租約，主張該租賃契約書為真正，原
    告否認之。
  3.原告任職於中華電信擔任專員，迨94年退休後始受僱於母親
    經營之正和當舖。正和當舖始終由張王學英經營，其年齡雖
    大，但身體健朗，被告稱其無力管理系爭店舖，殊非實在。
    原告應張王學英之囑，前往大陸協助被告己○○於大陸河南
    省投資之宇寶科技股份有限公司之業務，並非長期留在大陸
    ，絕大部分時間仍居住在台灣。原告乙○○係原告丙○○之
    大陸籍配偶，自94年11月22日受僱於正和當舖，不識繁體字
    ，亦不諳台灣法律，無法經營該當舖，僅擔任管理當舖雜務
    工作，並非被告所稱擔任當舖經營工作，自94年12月22日起
    至97年1月31日止，每月薪資15,840 元，共計25個月薪資均
    未領取，計396,000元。又原告丙○○受僱管理正和當鋪，
    每月薪資20,100元，自94年12月31日起至97年1月31日止，
    共計25個月薪資均未領取，計502,500元。
  4.原告丙○○代僱外勞照顧張王學英之生活起居，自90年4 月
    起至96年5月止，先後僱用4名外勞，共計支出外勞引進費
    30,000元及如附表二所示之薪資1,245,962元，總計支出
    1,275,962 元。被告提出之富眾股份有限公司薪資明細表記
    載雇主為丙○○，並由富眾公司壬○○至家中收取，並有外
    勞簽名於薪資發放明細表上，足見支付工資之人為原告丙○○。
  5.綜上，張王學英積欠原告共計6,194,462元代墊款未清償，
    被告等為張王學英之繼承人，扣除原告同為繼承人應負擔之
    債務後，投資款部分尚欠125 萬元；系爭建物之店面租金部
    分尚欠210萬元；原告丙○○之薪資部分尚欠418,750元；外
    勞薪資部分尚欠1,063,302 元，均未給付，被告等應就上開
    其餘部分負連帶清償之責。
  (二)被告稱原告於92年2月18日、94年7月16日向母親借貸開具取
    款條，向台灣銀行員林分行之張王學英帳戶內領取192 萬元
    一節，並非實情，被告所稱日期、取款方法均與事實不符，
    上開款項其中150 萬元係被告己○○在中國大陸經商缺錢向
    母親借貸，由母親於92年2 月19日由台灣銀行帳戶轉帳至原
    告帳戶，原告於同日自台灣銀行匯款3,479,000 元至中國大
    陸給己○○週轉，張王學英恐死後無証據，要求原告開具面
    額150 萬元之本票一紙為憑據，但此款項為己○○向母親張
    王學英借用，非原告向張王學英之借款。張王學英於94年7
    月13日轉帳42萬元，係因己○○聲請假扣押原告所有系爭建
    物，張王學英恐當舖無法經營，自動提出該款項作為反假扣
    押擔保金，該款項以轉帳支出，最後該42萬元被己○○領走
    ，被告所列張王學英帳戶2 筆提領款日期與上述日期不符，
    非由取款條領取，而以轉帳轉出。
  (三)提出證據：雲翼公司投資企劃案、原告與張王學英之房屋租
    賃契約書、張王學英與黃月秋、癸○○之房屋租賃契約書、
    勞工退休金提繳申報表、薪資發放明細表（甲○○○○○○自90年4
    月19日起至92年3月19日止、NGUYEN THISAN自93年12月7 日
    起至94年6月7日止、YANGDI自94年12月17日起至96年5 月17
    日止）、行政院勞工委員會90年1 月20日台九十勞職外字第
    ０612310號函文、外籍勞工基本資料、原告切結書、富眾股
    份有限公司（下稱富眾公司）員林分公司、面額150 萬及42
    萬元之本票影本各1 紙、國庫存款收款書、提存書、請款明
    細表、本院95年4 月19日94年度執字第7393號函、97年度直
    字第9828 號執行命令、96年度票字第999號、第1032號、第
    1079號本票裁定、97年度執字第8780號、第9828號執行命令
    等影本、限定繼承狀、收據、委任合約書、臺灣銀行張王學
    英綜合存款存摺影本16紙。
  (四)並聲明：(1)被告庚○○、辛○○、戊○○、己○○、丁○○
    應連帶給付原告丙○○125 萬元及自86年10月22日起至清償
    日止，按年利率5%計算之利息。(2)被告庚○○、辛○○、戊○○、己○○、丁○○應連帶給付原告丙○○210 萬元及自
    97年2月1日起至清償日止，按年利率5%計算之利息。(3)被告
    庚○○、辛○○、戊○○、己○○、丁○○應連帶給付原告
    丙○○418,750 元及自97年2月1日起至清償日止，按年利率
    5%計算之利息。(4)被告庚○○、辛○○、丙○○、戊○○、
    己○○、丁○○等應連帶給付原告乙○○396,000 元及自97
    年2月1日起至清償日止，按年利率5%計算之利息。(5)被告庚○○、辛○○、戊○○、己○○、丁○○應連帶給付原告丙○○1,063,302 元及自96年6月1日起至清償日止，按年利率
    5%計算之利息。(6)訴訟費用由被告等連帶負擔。(7)願供擔保
    請准宣告假執行。
二、被告答辯：
 (一)被告辛○○、戊○○、己○○辯稱如下：
  1.否認原告丙○○於86年10月代墊張王學英投資雲翼公司投資
    款。蓋原告提出投資計畫成本分析中，一輛車之硬體設備即
    為642萬元，掛牌事項218,900 元，投資款150萬元不到整部
    車4分之1價金，而收據雖有張王學英之名，亦有被告辛○○
    之名，雖附有4 張支票影本，然與收據日期不符，原告丙○○以何方式代付投資款，均有不足。原告丙○○自86年間起
    至94年8 月11日為中華電信之專員，係公務人員，公務人員
    不得投資，始以張王學英為人頭，收益均歸原告，否則自86
    年迄今，已逾11年，原告焉有不聞不問之理？
  2.86年間，張王學英已屆72歲高齡，無力管理系爭店舖，遂由
    原告丙○○與其商議簽立切結書，同意張王學英繼續居住於
    員林鎮○○○街175號2樓至百歲年老為止；而原告可自由使
    用系爭店面，原告自無收取租金之理。又被告否認房屋租賃
    契約之真正，觀乎該租賃契約書，無論出租人、承租人及契
    約書上之字體，均係原告丙○○之筆跡，且該契約書第3 條
    租金每月42,000元，約定每月5 日前支付，無論任何理由，
    不得拖延或拒納，焉有自租賃86年1月1日迄今均未納租金，
    復相安無事之理？再觀張王學英遺物中，其與原告丙○○所
    訂之租賃契約，租期自92年12月31日起至102 年12月30日止
    ，租賃契約書上，除立契約人（乙方）承租人，是張王學英
    之親筆外，餘均是丙○○之親筆，筆跡目視即知，且張王學
    英自95年1月1日即搬離員林鎮○○○街175 號之建物，另行
    租屋於員林鎮○○○街55號2 樓，其後又遷至員林鎮○○路
    154巷9 號居住至死亡。原告丙○○已收240,000元租金，即
    自92年12月31日起至94年12月31日止，收款明細筆跡、金額
    、印章、目視即明，上開期間之租金已收受，依民法第322
    條第1項第2款後段之立法趣旨，其先前要非無租金，如有租
    金亦早已付清。是以張王學英與原告丙○○已無任何租金瓜
    葛，即丙○○已不得請求任何租金。
  3.張王學英自95年1月1日起，即搬離系爭店面租屋在外，其前
    至今之正和當舖經營權，均在原告二人把操中，渠等所謂受
    僱，係為辦理勞保而已，則94年11月22日至94年12月31日何
    來之薪資？又系爭建物之店面由原告二人完全掌控，又何來
    之要領薪資？又本院向內政部入出國及移民署調取丙○○之
    出國資料中得知，95年出國為256天、96年為232天、97年1
    月為26天、合計為514天，每月為30天計，自95年1月1 日至
    97 年1月31日，25個月中出國17個月，在國內僅8 個月，不
    知何理由8 個月要領25個月的薪資？開當舖並非國貿，張王
    學英97年2月5日病故，迄今正和當舖依然營業，顯見當舖實
    際負責人是原告夫妻二人。
  4.原告乙○○於原告丙○○赴大陸期間，負責系爭店面經營，
    營利所得亦為乙○○所取得，張王學英病逝後亦未歇業，另
    向被告等請求工資為無理由。
  5.否認丙○○自90年4月起至96年5月止代張王學英墊外勞薪資
    款1,275,962 元，所有外勞薪資均由張王學英自付，此由張
    王學英自留有95年2月至96年5月支付外勞工資單據16張可證
    。又依原告之主張，張王學英先後雇用四名外勞：
    (1)甲○○○○○○之工作期間依薪資發放明細表應為90年4月19日起
      至92年3月19日，共計396,612元，然依原告主張係90年4
      月19日起至93年3月19日止，原告誤指為711,708元，已係
      不實，縱屬實，被告等應分攤之金額為330,510元。
    (2)TEAN  NGOOLLAO、NGUYENISAV其上3位之薪資，原告主張
      ，係其發放，被告均否認之，全係張王學英自行給付。
    (3)YANGDI之薪資，業經證人壬○○結證（鈞院97年4月27 日
      言詞辯論筆錄）：「收的時候，都是張王學英給的，外勞
      的薪資我都是跟張王學英收的」，原告空言主張，係其給
      付，已不足採。
  6.原告確實向王張學英告貸192萬元，並簽發2張本票，1張為
    150萬元、1張為42萬元；面額42萬元之本票簽發日期為94
    年7月13日，是原告用以繳交提存款，而此42萬元取自張王
    學英台灣銀行員林分行000000000000帳號之存款。再另150
    萬元之本票金額，亦係原告丙○○向張王學英借貸，發票日
    期92年2月18日，於上開台灣銀行員林分行帳號，於92年2月
    19日分別提出金額為130萬元、20萬元，此經原告丙○○於
    本院另案94年度訴字第447號債務人異議之訴，準備書狀中
    自認：
    「92年3 月18日原告向母親借貸150萬元投入公司周轉...該
      卷72頁」及於同案上訴最高法院94年度上字第336 號事件
      之理由狀第10頁主張：「1.92年3 月18日原告向母親借貸
      150 萬元投入公司周轉」，按當事人就系爭事實，另案中
      曾為合法之自認者，非別有確切可信之反對憑證，法院自
      可直接為本案認定事實之根據，最高法院20年上字第724
      號判例參照。是原告丙○○向母親借錢屬實，迄今尚未清
      償。
  7.原告之訴容無事實及理由，若需為部分給付，被告以原告尚
    欠母親192萬元，依繼承比例六分之五為1,633,333元，依民
    法第334條主張抵銷之。
  8.聲明：(1)原告之訴駁回。(2)訴訟費用由原告負擔。(3)如受不
    利之判決，願供擔保請准宣告假執行。
 (二)被告庚○○、丁○○未於言詞辯論期日到場，亦未提出書狀
   作何聲明或陳述。
三、兩造不爭執事項：
  (一)被告庚○○為張王學英之配偶，其餘被告與原告為張王學英
    之子女。
  (二)張王學英於97年2月5日死亡，兩造均為其繼承人，其中己○○已於97年4月15日聲請辦理限定繼承。
四、本院之判斷
  (一)原告丙○○部分：
  1.按繼承因被繼承人死亡而開始，繼承人自繼承開始時，除本
    法另有規定外，承受被繼承人財產上之一切權利義務。繼承
    人有數人時，在分割遺產前，各繼承人對於遺產全部為公同
    共有。繼承人對於被繼承人之債務，負連帶責任。繼承人相
    互間對於被繼承人之債務，除另有約定外，按其應繼分比例
    負擔之，民法第1147條、第1148條前段、第1151條及第1153
    條分別定有明文。本件被繼承人張王學英之繼承人為原告丙○○、被告庚○○、辛○○、戊○○、己○○、丁○○等人
    ，而被告己○○已辦理限定繼承登記，各繼承人間無人辦理
    拋棄繼承，亦未辦理遺產分割等情，業經被告己○○自承在
    卷，復為其餘被告及原告所不爭執，是可認其為真實。揆諸
    前揭說明，兩造除原告徐豔平外均係繼承人，並對被繼承人
    張王學英之遺產為限定繼承。
  2.繼承人有數人時，在分割遺產前，各繼承人對於遺產全部為
    公同共有。公同共有人之權利義務，依其公同關係所由規定
    之法律或契約定之。除前項之法律或契約另有規定外，公同
    共有物之處分，及其他之權利行使，應得公同共有人全體之
    同意。繼承人對於被繼承人之債務，負連帶責任。民法第
    828條、第1153條第1項分別定有明文。查被繼承人張王學英
    對於第三人台灣銀行員林分行之各類存款債權（
    000000000000 號）及定存款帳戶000000000000號8個帳戶內
    之存款，目前約692餘萬元之範圍內遭本院執行扣押中，有
    本院97年4月1日彰院賢執育97年度執字第8780號執行命令影
    本在卷可參，被告己○○於本院陳稱約有申報遺產約一千一
    百多萬元，尚未核定遺產稅，兩造沒有辦理遺產分割或分割
    訴訟等語（本院卷二第155頁），並提出張王學英之遺產清
    冊（本院卷一第232至233頁）；原告於本院陳述：遺產剩多
    少，伊不知道，但兩造沒有辦理遺產分配等語，徵以原告主
    張其對被繼承人張王學英約有四百八十餘萬元之債權，及被
    繼承人投資雲翼公司、經營正和當鋪一情，益見被繼承人之
    遺產非僅原告主張被繼承對原告有債務而已，尚有現金存款
    或其他資產甚明。原告丙○○陳稱其對被繼承人張王學英約
    有四百八十餘萬元之債權，並據以請求其他繼承人即被告依
    繼承比例繼承債務而為給付乙情，性質上，係對被繼承人遺
    產之處分行為，且為部分遺產之分割行為，非經全體共有人
    同意，不得為之，然上開系爭債權已為被告所否認，即難認
    全體繼承人同意對該部分債權債務之遺產為處分，且原告丙○○為其中一部遺產為分割處分行為，如上開說明，於法自
    有不合。次按連帶債務人中之一人，因清償、代物清償、提
    存、抵銷或混同，致他債務人同免責任者，得向他債務人請
    求償還各自分擔之部分，並自免責時起之利息，民法第281
    條第1項定有明文。原告主張對被繼承人張王學英有前揭債
    權數額，其固為債權人，同時因與其他繼承人即被告共同繼
    承上開被繼承人張王學英之遺產債務而為連帶債務人，依前
    開規定，自該債權債務，亦因混同而消滅，尚不得依繼承法
    律關係，對繼承人即被告主張依繼承比例負擔被繼承人上開
    債務。從而，原告丙○○請求(1)被告庚○○、辛○○、戊○○、己○○、丁○○應連帶給付原告丙○○125萬元及自86
    年10月22日起至清償日止，按年利率5%計算之利息。(2)被告
    庚○○、辛○○、戊○○、己○○、丁○○應連帶給付原告
    丙○○210萬元及自97年2月1日起至清償日止，按年利率5%
    計算之利息。(3)被告庚○○、辛○○、戊○○、己○○、丁○○應連帶給付原告丙○○418,750元及自97年2月1日起至
    清償日止，按年利率5%計算之利息。(4)被告庚○○、辛○○
    、戊○○、己○○、丁○○應連帶給付原告丙○○
    1,063,302元及自96年6月1日起至清償日止，按年利率5%計
    算之利息，自無理由。
  (二)原告徐艷萍部分：
    原告徐艷萍主張其自94年11月22日起受雇為張王學英管理當
    舖，每月薪資15,000元，迄97年1 月31日止尚欠25個月薪資
    未領取等情，業據其提出勞工退休金提繳申報表等件影本為
    證；被告否認有原告徐豔萍前揭主張之事實，並以系爭當舖
    之經營權實操之於原告夫妻之手，張王學英並無僱佣原告徐
    豔萍等語置辯。按當事人主張有利於己之事實者，就其事實
    有舉證之責任，民事訴訟法第277條定有明文。原告主張權
    利者，應先由原告負舉證之責，若原告先不能舉證，以證實
    自己主張之事實為真實，則被告就其抗辯事實即令不能舉證
    ，或其所舉證據尚有疵累，亦應駁回原告之請求，最高法院
    17年上字第917號判例意旨參照。經查，本件原告主張其與
    被繼承人張王學英於94年11月22日起至97年1月31日止，存
    有僱傭關係云云，既為被告所否認，則原告就此有利於己之
    事實，自應負舉證責任。原告雖提出勞工退休金提繳申報表
    以佐其說，然原告乙○○於本院陳稱上開勞工保險係由原告
    丙○○代其辦理申報（參見97年10月28日言詞辯論筆錄第6
    頁，本院卷第144頁背面），是否為張王學英委由原告丙○○投保，原告未能舉出證據為佐，又徵以正和當舖之收當物
    品登記簿，自97年1月起至9月止，該登記簿之負責人簽名欄
    ，記載為原告丙○○；自96年9月起至12月間止該登記簿之
    負責人簽名欄雖記載張王學英（本院卷二第90至98頁，第
    167至170頁），惟與卷附房屋租賃契約書張王學英之簽名不
    符（參見本院卷一第209、213頁）。原告丙○○雖於本院陳
    稱：93年至96年間收當物品登記簿上之簽名係伊與原告徐艷
    萍所代簽，均經過張王學英之授權云云（參見96年11月13日
    言詞辯論筆錄第2頁，本院卷第154頁背）。然查，除原告丙○○或徐豔萍卻未能提出張王學英授權簽名之事證以實其說
    外，且觀之王張學英當時年紀已長，卻自95年一月起至同年
    六月三十日止，向訴外人黃月秋租賃坐落於員林鎮○○○街
    55號2樓之房屋居住；自96年3月10日起至97年2月間止，向
    訴外人鍾惠美租賃坐落員林鎮○○路154巷9號之房屋居住，
    卻不住於正和當鋪設於坐落員林鎮○○○路175號之處所，
    已於常情有違，且上開二址與正和當鋪相距甚近，張王學英
    會親簽租賃契約書，卻對正和當鋪之收當物品登記簿恝置不
    顧，似與經驗法則不符。倘如原告徐艷萍所述其自94年11月
    22日起迄97年1月31日止受僱於張王學英云云，上開二年多
    之受僱期間，卻從未向張王學英請領薪資，似違常理。據此
    ，原告徐豔萍前揭主張受僱期間，正和當鋪實際經營者是否
    為張王學英，實非無疑。原告徐艷萍既未能舉證證明其與張
    王學英間有僱傭之事實，其請求被告應連帶給付39萬6千元
    ，即無所憑。
  (三)綜上所述，原告丙○○請求：(1)被告庚○○、辛○○、戊○○、己○○、丁○○應連帶給付原告丙○○125 萬元及自86
    年10月22日起至清償日止，按年利率5%計算之利息。(2)被告
    庚○○、辛○○、戊○○、己○○、丁○○應連帶給付原告
    丙○○210 萬元及自97年2月1日起至清償日止，按年利率5%
    計算之利息。(3)被告庚○○、辛○○、戊○○、己○○、丁○○應連帶給付原告丙○○418,750 元及自97年2月1日起至
    清償日止，按年利率5%計算之利息。(4)被告庚○○、辛○○
    、戊○○、己○○、丁○○應連帶給付原告丙○○
    1,063,302 元及自96年6月1日起至清償日止，按年利率5%計
    算之利息。原告徐艷萍請求被告庚○○、辛○○、丙○○、
    戊○○、己○○、丁○○應連帶給付原告乙○○396,000 元
    及自97年2月1日起至清償日止，按年利率5%計算之利息，均
    無理由，應予駁回。
五、本件原告之訴既已駁回，其假執行之聲請已失所附麗，應併
    予駁回之。
六、本件事證已臻明確，兩造其餘之攻擊或防禦方法及事證，經
    本院詳加審酌後，核與本件判決結果不生影響，爰不逐一論
    述，附此敘明。
七、訴訟費用負擔之依據：民事訴訟法第78條、第85條第1項但
    書。
中    華    民    國    97    年    11    月    27    日
                  民事第二庭    法  官  張德寬
附表一
┌───────┬───────┬────┬──┐
│支票號碼      │發票日期      │金額（新│張數│
│              │              │台幣元）│    │
├───────┼───────┼────┼──┤
│DB0000000~70  │86年8月25日   │50,000元│ 10 │
├───────┼───────┼────┼──┤
│DB0000000~75  │86年9月10日   │50,000元│ 4  │
├───────┼───────┼────┼──┤
│DB0000000~09  │86年10月15日  │50,000元│ 6  │
├───────┼───────┼────┼──┤
│DB0000000~22  │86年10月23日  │50,000元│ 10 │
└───────┴───────┴────┴──┘
附表二
┌──┬──────────┬─────┬─────────┬─────┬─────┬──────┐
│編號│外勞姓名            │仲介公司  │工作期間          │每月薪資（│薪資合計（│總計（新台幣│
│    │                    │          │                  │新台幣元）│新台幣元）│元）        │
├──┼──────────┼─────┼─────────┼─────┼─────┼──────┤
│ 1  │甲○○○○○○             │新聯合國人│90.04.19~90.09.19 │21,618元  │711,708元 │1,245,962元 │
│    │                    │力資源顧問├─────────┼─────┤          │            │
│    │                    │公司      │90.10.19~93.03.19 │19,400元  │          │            │
├──┼──────────┼─────┼─────────┼─────┼─────┤            │
│ 2  │TEAN NGOOILAO NOANG │聯宏人力資│93.06~93.08       │18,168元  │54,504元  │            │
│    │                    │源管理顧問│                  │          │          │            │
│    │                    │股份有限公│                  │          │          │            │
│    │                    │司        │                  │          │          │            │
├──┼──────────┼─────┼─────────┼─────┼─────┤            │
│ 3  │NGUYENTHISAV        │仝上股份有│93.12.07~94.06.07 │19,190元  │134,330元 │            │
│    │                    │限公司    │                  │          │          │            │
├──┼──────────┼─────┼─────────┼─────┼─────┤            │
│ 4  │YANGDI              │富眾股份有│94.12.17~96.05.17 │19,190元  │345,420元 │            │
│    │                    │限公司    │                  │          │          │            │
└──┴──────────┴─────┴─────────┴─────┴─────┴──────┘
以上正本係照原本作成。
如對判決上訴，應於判決送達後20日內向本院提出上訴狀。
中    華    民    國    97    年    12    月   2     日
                                書記官  魏淑美


司法院資訊處製作；財團法人民間司法改革基金會備份。
